【裁判字號】    91,簡上,154
【裁判日期】    920430
【裁判案由】    毀損等
【裁判全文】
臺灣士林地方法院刑事判決                        九十一年度簡上字第一五四號
    上  訴  人
    即  被  告  甲○○
右列上訴人因毀損等案件，不服本院九十一年度簡字第六三四號中華民國九十一年八
月二十八日第一審判決（聲請案號：九十一年度偵字第三一七一號），提起上訴，本
院管轄之第二審合議庭判決如左：
    主  文
原判決撤銷。
甲○○損壞他人之玻璃壹面，足以生損害於他人，累犯，處拘役肆拾日，如易科罰金
以參佰元折算壹日，扣案安全帽壹頂沒收。
    事  實
一、甲○○前於民國八十五年間因詐欺案件，經台灣高等法院判處有期徒刑七月確定
    ，於八十七年九月十四日縮刑期滿執行完畢，詎竟不知悔改，因認為其建物遭拆
    除，台北市政府警察局士林分局社子派出所（下稱社子派出所）處理不公，竟於
    九十年八月二十六日凌晨一時許，至台北市士林區○○○路○段一九二號社子派
    出所門口值班台前，先以「幹你娘、臭雞巴、你們這些臭警察、好膽都出來、叫
    主管也出來」等語，公然侮辱社子派出所，嗣見社子派出所主管並未出面，又憤
    而以其所有之安全帽一頂，砸向社子派出所值班台上方之玻璃窗，以此方式公然
    侮辱社子派出所，並致該處玻璃一面損壞，足以生損害於社子派出所。經警員以
    妨礙公務之現行犯將其逮捕，並制作筆錄時，甲○○仍在社子派出所內，承前侮
    辱公署之意，接續出言「你們社子派出所都掩護壞人」、「這什麼派出所無法無
    天」、「社子派出所沒膽量」、「你們社子派出所都被陳萬泉收買：：你們都貪
    污」等語，並將雙腳置於辦公桌扭動身體發出聲響，以此言語及輕蔑舉動公然侮
    辱社子派出所及以「幹你娘」、「幹你娘雞巴」、「幹」、「狗兒子」、「你沒
    那個懶較膽」（台語），當場侮辱執行職務之警員。
二、案經台北市政府警察局士林分局訴由台灣士林地方法院檢察署檢察官聲請簡易判
    決處刑。
    理  由
一、訊之被告甲○○雖坦承於右述時地前往社子派出所口出三字經、五字經，惟否認
    有任何犯罪行為，辯稱：該三字經、五字經僅係其口頭禪，而其當天係將安全帽
    丟擲在地，安全帽彈起來打到玻璃，不知派出所的玻璃會掉下來云云，惟查：
  （一）證人即社子派出所警員王志明於偵查中到庭具結證稱：「八月二十六日凌晨
        一點左右，我正擔任值班勤務，看見甲○○走到派出所值班台前，就無故沒
        理由罵幹你娘、臭雞巴、你們這些臭警察、好膽都出來、叫主管也出來，當
        時還有其他警員在，他對著辦公廳舍內的其他警員破口大罵，他罵完，又拿
        手中安全帽砸值班台上方的玻璃，接著他又重複罵前述的三字經，然後一直
        無理取鬧，他當時罵時有錄音存證」等語（見九十年九月二十六日偵查筆錄
        ）、「被告在值班台：：：砸玻璃叫囂，因事發突然，並未立即錄下。後經
        勸告仍繼續辱罵後，同仁以現行犯逮捕，先上手銬，讓他坐椅子上，他腳就
        放在桌上，亂踢，因他有頭撞牆的動作，故讓他戴上安全帽，錄影帶的內容
        就是他上手銬，戴上安全帽後仍繼續謾罵的內容」等語（見九十年十月二十
        三日偵查筆錄）。
  （二）經檢察官勘驗錄影帶之結果，被告上手銬、戴安全帽坐在椅子上，身體不段
        紐洞，口出三字經「幹你娘」並大聲喊叫，有勘驗筆錄在卷可參。
  （三）經本院勘驗錄音帶，該錄音內容確有被告出言「你們社子派出所都掩護壞人
        」、「這什麼派出所無法無天」、「社子派出所沒膽量」、「你們社子派出
        所都被陳萬泉收買：：你們都貪污」、「幹你娘」、「幹你娘雞巴」、「幹
        」、「狗兒子」、「你沒那個懶較膽」（台語）等語，有本院九十一年十二
        月十三日、九十二年一月三日勘驗筆錄附卷可證。前開錄音時間長達二小時
        ，被告不斷接續反覆以前開言語公然辱罵社子派出所及值勤警員達二小時之
        久，有前開勘驗筆錄附卷可考，足見被告辯稱：三字經、五字經乃其口頭禪
        云云，要係卸責之詞不足採信。
  （四）而被告係以安全帽砸向社子派出所值班台上方玻璃，此據證人王志明證述甚
        詳；且被告所持砸毀玻璃之安全帽乃一般市售安全帽，觀乎卷內遭砸毀之玻
        璃窗為派出所大門上方玻璃，近一層樓高，果非被告直接將安全帽砸向玻璃
        ，玻璃豈可能反彈至一層樓高打破最上方之玻璃？被告辯稱：係將安全帽砸
        向地面安全帽彈起打到玻璃云云，要難採信。
    綜上所述，被告否認犯罪，不足採信。事證明確，被告前開犯行已堪認定，應予
    依法論科。
二、核被告所為係犯刑法第一百四十條第一項於公務員依法執行職務時當場侮辱罪及
    同條第二項對於公署公然侮辱罪、第三百五十四條毀損罪。被告接續以言語、動
    作公然侮辱公署及當場侮辱執行勤務之公務員，係一行為觸犯數罪名，應論以想
    像競合犯，從重依公然侮辱公署罪處斷。以毀損之方法達公然侮辱公署之目的，
    所犯公然侮辱公署罪、毀損罪間，又有方法、目的之牽連關係，應從重依毀損罪
    處斷。被告前於八十五年間因詐欺案件，經台灣高等法院判處有期徒刑七月確定
    ，於八十七年九月十四日縮刑期滿執行完畢，有台灣高等法院被告全國前案紀錄
    表在卷可參，其於五年內再犯本件有期徒刑以上之罪，應論以累犯，並加重其刑
    。原審予以論罪科刑，固非無見，惟查扣案安全帽一頂，乃被告所有，此據被告
    於本院審理時坦承在卷，核係供毀損及公然侮辱公署用之物，應依刑法第三十八
    條第一項第二款宣告沒收，原審未及審酌，而未為沒收之諭知，尚有未洽，被告
    上訴否認犯罪而指摘原判決不當，雖無理由，惟原判決既有前開未妥之處，自應
    由本院予以撤銷改判。爰審酌被告知識程度不高，因懷疑警員處理不公，不循司
    法途徑解決，逕自以此方式公然侮辱公署、毀損派出所玻璃及當場辱罵值勤員警
    等及其他一切情狀，量處如主文所示之刑，並依刑法第四十一條第一項規定，諭
    知易科罰金之折算標準。
據上論斷，應依刑事訴訟法第四百五十五條之一第一項、第三項、第三百六十四條、
、第三百六十九條第一項前段、第二百九十九條第一項前段，刑法第一百四十條第一
項、第二項、第三百五十四條、第五十五條、第四十七條、第四十一條第一項、第三
十八條第一項第二款，罰金罰鍰提高標準條例第一條前段、第二條判決如主文。
本案經檢察官劉異海到庭執行職務
中      華      民      國      九十二      年      四    月    三十    日
                              臺灣士林地方法院刑事第四庭
                                       審判長法  官  謝  靜  恒
                                             法  官  王  俊  雄
                                             法  官  洪  慕  芳
右正本證明與原本無異。
本判決不得上訴。
                                             書記官  趙  彩  彤
中      華      民      國      九十二      年      五    月     二     日
附錄本判決論罪科刑依據之法條：
刑法第一百四十條：
  於公務員依法執行職務時，當場侮辱，或對於其依法執行之職務公然侮辱者，處六
  月以下有期徒刑、拘役或一百元以下罰金。
  對於公署公然侮辱者亦同。
刑法第三百五十四條：
  毀棄、損壞前二條以外之他人之物或致令不堪用，足以生損害於公眾或他人者，處
  二年以下有期徒刑、拘役或五百元以下罰金。


司法院資訊處製作；財團法人民間司法改革基金會備份。
